Emilly Correa Santiago

DESENVOLVEDORA FULLSTACK



Contato

Recife, Pernambuco,

☑ emillysantiago89@gmail.com

& (81) 99795-4222

in linkedin.com/in/emillysantiago89

Habilidades

-HTML, CSS
-Javascript,
Typescript, Java
-Git e Github
-Material,
-Angular, React,
Bootstrap
-MySQL
-Integração API
Postgres
-Metodologias
-Argular, React,
-Integração API
com Node

Certificações/idiomas

-NEXT - Ago 2022. Nova experiência de trabalho do CESAR School.

 FAST - Jan 2022. Formação Acelerada em Soluções de TechDesign do <u>CESAR</u> <u>School</u>.

-<u>Hack Provi para todos</u> - Dez 2021. Hacathon da <u>Provi</u> sobre diversidade

-<u>The Web Developer Bootcamp 2021</u> -Udemy -Jun 2021

-TreinaWeb Multi-stack - Jun 2021

-English Intensive Course: "English as Second Language" at University of Las Vegas, Nevada (2014)

-Intercambio Acadêmico no curso de engenharia mecânica na Universidade de Las Vegas, Nevada (2014-2015)

Quem sou eu

Engenheira mecânica que fez transição de carreira para área de TI. Realizei o curso Dev FullStack da Labenu desenvolvendo aplicações com React.js, Node e typeScript (disponíveis no link do GitHub). Também realizei intercâmbio na *University of Nevada*, *Las Vegas (UNLV)*, em que participai de uma pesquisa na área de Elementos Finitos, e onde comecei a desenvolver algumas habilidades e gosto por programação.

Educação

LABENU

Curso web full stack | Ago 2021 - Jan 2022

- Programa com mil horas de experiência prática em desenvolvimento Full-stack, guiadas por metodologias ágeis (Kanban/Scrum).

Entre as habilidades aprendidas durante o curso estão HTML, CSS, JavaScript, React, Styled-Components, React Hooks, REST, Api Restful, HTTP, Jest, Node.JS, Knex, TypeScript, MySQL, AWS, SQL, Git, Github, Firebase e Testes unitários.

UNIVERIDADE FEDERAL DE PERNAMBUCO

Bacharel em Engenharia Mecânica | 2012 - 2019

- Graduação em que participei do grupo de robótica *Maracatronics*, onde participamos da competição *Winter Challenge* 2014. Também fui monitora de Química experimental, membro do Diretório Acadêmico de Mecânica e pesquisadora do PIBIC na área de simulação computacional

INSTITUTO FEDERAL DE PERNAMBUCO

Técnico em Mecânica | 2019 - 2021

- Curso Técnico em que realizei um estágio da área de usinagem, projeto de máquina de uma fresadora *Router* utilizando sistemas embarcados em linguagem C.

Experiência

DESENVOLVEDORA FRONTEND JUNIOR

TECHNOOK | Jan - 2022 - Atual

Empresa da área de telemetria e IoT. Atuando na equipe de desenvolvimento web com Angular Material, Bootstrap, Angular (Framework), API REST, Node.js, JavaScript, CSS, HTML, Git e TypeScript.

BUDGET ANALYST

USIMEQUI | Fev 2020 - Nov 2020

Interpretação de projetos e especificações técnicas seguindo as normas de qualidade e segurança do trabalho. Análise técnica da viabilidade de produção e todos os custos envolvidos no projeto, sendo eles: materiais, usinagem, tratamentos, revestimentos, ensaios diversos, pintura, inspeções e transporte final.

ESTAGIÁRIA

Instituto Federal de Pernambuco | 2019-2020

Projeto mecânico utilizando ferramenta computacional. Programação em código G para uso em máquinas CNC (Comando Numérico Computadorizado) e controle da máquina utilizando sistemas embarcados e linguagem C.